【裁判字號】    97,聲,36
【裁判日期】    980223
【裁判案由】    選任臨時管理人
【裁判全文】
臺灣高雄地方法院民事裁定                97年度聲字第36號
異  議  人  丙○○○
送達代收人  甲○○
上列異議人對於本院97年度聲字第36號選任臨時管理人事件於98
年1 月16日所為之處分，聲明異議，本院裁定如下：
    主        文
異議駁回。
    理        由
一、本件異議意旨略以：本院於民國97年12月15日選任異議人為
    全馬企業有限公司（下稱全馬公司）臨時管理人之裁定，送
    達於異議人及全馬公司後10日內無人提起抗告，即已確定，
    無需再送達於其他人；故本院核發確定證明書並無違誤。且
    本院經異議人聲請業已發函予經濟部為臨時管理人之登記，
    則本件因裁定所生之程序已終結，本院選任臨時管理人之裁
    定即已不得抗告，不應因有利害關係人提起抗告而撤銷該裁
    定之確定證明書；故本院於98年1 月16日撤銷上開確定證明
    書，應屬不當等語。
二、按因裁定而權利受侵害者，得為抗告；非訟事件法第41條第
    1 項定有明文。經查，全馬公司之董事及股東僅乙○○1 人
    ，嗣乙○○死亡而由異議人及吳綵子共同繼承全馬公司之股
    份，則本院選任異議人為全馬公司臨時管理人之裁定，對吳
    綵子顯有利害關係，且影響其權利、義務甚鉅，依上開規定
    ，吳綵子應得提起抗告。次按未受裁定送達之人提起抗告，
    前項期間應自其知悉裁定時起算；但裁定送達於受裁定之人
    後已逾6 個月，或因裁定而生之程序已終結者，不得抗告；
    法院選任臨時管理人時，應囑託主管機關為之登記；非訟事
    件法第42條第2 項、第183 條第5 項分別定有明文。本院選
    任臨時管理人之裁定未經送達於吳綵子，故其得提起抗告之
    期間應自知悉裁定時起算。吳綵子於98年1 月8 日聲請閱卷
    ，其知悉裁定之時應自98年1 月8 日起算；故其於同年1 月
    13日提起抗告，並未逾10日之抗告期間。另本院選任臨時管
    理人之裁定於97年12月22日送達於異議人及全馬公司，吳綵
    子於98年1 月13日提起抗告，尚未逾6 個月；且本院尚未囑
    託主管機關即經濟部為臨時管理人之登記，經濟部亦未為變
    更登記，有本院公務電話紀錄在卷可稽，則本件依裁定而開
    始之程序並未終結，吳綵子提起抗告應屬合法；異議人辯稱
    本院選任臨時管理人之裁定不得抗告，本院撤銷該裁定確定
    證明書之處分不當云云，應非可採。從而，本件異議為無理
    由，應予駁回。爰裁定如主文。
中    華    民    國    98    年    2     月    23    日
                  民事鳳山分庭法  官  何悅芳
正本係照原本作成。
如不服本裁定應於送達後10日內向本院提出抗告狀，並繳納裁判
費新臺幣1,000元。
中    華    民    國    98    年    2     月    23    日
                              書記官  洪嘉慧


司法院資訊處製作；財團法人民間司法改革基金會備份。
